最高法院刑事判決　　　　　　　　　 111年度台上字第2212號
上　訴　人　鄭心怡




上列上訴人因加重詐欺等罪案件，不服臺灣高等法院臺中分院中
華民國111 年2 月24日第二審判決（111 年度上訴字第204 號，
起訴案號：臺灣彰化地方檢察署110 年度偵字第11492 、 12219
號），提起上訴，本院判決如下：
    主  文
上訴駁回。
    理  由
一、按刑事訴訟法第377 條規定，上訴於第三審法院，非以判決
    違背法令為理由，不得為之。是提起第三審上訴，應以原判
    決違背法令為理由，係屬法定要件。如果上訴理由書狀並未
    依據卷內訴訟資料，具體指摘原判決不適用何種法則或如何
    適用不當，或所指摘原判決違法情事，顯與法律規定得為第
    三審上訴理由之違法情形，不相適合時，均應認其上訴為違
    背法律上之程式，予以駁回。
二、上訴人鄭心怡上訴意旨略稱：原判決量刑過重、違反比例原
    則，希望給予減刑、緩刑；而我之前有正當工作，祇因疫情
    關係暫停，但未來仍可藉此營生，現已知錯，有悔意，也希
    望早日出監賺錢，賠償被害人，為此祈請法院給予自新機會
    云云。
三、惟查：
  ㈠本件原審經審理結果，認定上訴人的自白與事實相符，而有
    如原判決事實欄所載加重詐欺之犯行，因而維持第一審論處
    上訴人以網際網路對公眾散布而犯詐欺取財罪刑（共4 罪）
    之判決，暨所定應執行刑以及相關沒收、追徵之諭知，駁回
    上訴人在第二審的上訴。已詳敘其調查、取捨證據之結果及
    憑以認定犯罪事實之心證理由。從形式上觀察，並無任何違
    背法令之情形。
  ㈡關於刑之量定，係屬事實審法院得依職權裁量的事項，法院
    除就具體個案犯罪，斟酌其犯罪情狀之情外，並以行為人的
    責任為基礎，審酌刑法第57條所列各項罪責因素後，予以整
    體評價，而為科刑輕重標準的衡量，使罰當其罪，以實現刑
    罰權應報正義，並兼顧犯罪一般預防與特別預防的目的，倘
    其未有逾越法律所規定範圍，或濫用其權限情形，即不得任
    意指摘為違法，據為上訴第三審的理由。而法律上屬於自由
    裁量之事項，雖然仍有一定之拘束，以法院就宣告刑自由裁
    量權之行使而言，應受比例原則、公平正義原則的規範，並
    謹守法律秩序之理念，體察法律之規範目的，使其結果實質
    正當，俾與立法本旨相契合，亦即合於裁量的內部性界限。
    反之，客觀以言，倘已符合其內、外部性界限，當予尊重，
    無違法、失當可指。
    原判決既以上訴人的責任為基礎，於其理由欄肆─一、二內
    ，說明：第一審審酌上訴人正值壯年，不思以正當方式獲取
    財物，而以在網際網路上刊登虛偽交易訊息之方式詐取他人
    財物，所為實有不該；惟念及上訴人終能坦承犯行，犯後態
    度尚可；兼衡其國中肄業，目前無業，未婚，沒有子女之智
    識程度、家庭生活與經濟狀況及被害人之意見與所受損害，
    及刑法第57條各款所列一切情狀，就上訴人所犯加重詐欺 4
    罪，於法定本刑「1 年以上7 年以下有期徒刑」的範圍內，
    分別宣處1 年1 月至1 年4 月不等的有期徒刑，並合併定其
    應執行刑為有期徒刑1 年10月，其量刑尚稱妥適，所定應執
    行刑，亦未違反裁量的內部、外部性界限，因予維持；且考
    量前開定刑屬極偏低度刑之量處，上訴人又始終未與被害人
    達成和解、賠償損失，不宜宣告緩刑，上訴人之第二審上訴
    為無理由，應予駁回等旨。以上，經核於法並無不合。上訴
    意旨，置原判決已明白論斷的事項於不顧，仍謂原判決量刑
    過重、違反比例原則，顯係對事實審法院量刑職權之適法行
    使，空泛指摘，難認為適法的上訴第三審理由。
四、依上說明，應認上訴人之上訴為違背法律上之程式，予以駁
    回。
據上論結，應依刑事訴訟法第395條前段，判決如主文。
中    華    民    國   111    年    4     月    28    日
                  刑事第二庭審判長法  官  林  勤  純  
                                  法  官  王  梅  英  
                                  法  官  莊  松  泉  
                                  法  官  吳  秋  宏  
                                  法  官  李  釱  任  
本件正本證明與原本無異
                                  書記官
中    華    民    國   111    年    5     月    5     日